臺灣新竹地方法院刑事裁定
111年度聲字第539號
聲  請  人
即    
受  刑  人  戴竣倫




上列聲請人即受刑人因傷害等案件，經檢察官提起公訴（111年
度偵字第1622、1910號），前經本院裁定羈押，茲受刑人聲請具
保停止羈押，本院裁定如下：
    主    文
聲請駁回。
    理    由
一、聲請意旨略以：聲請人即受刑人戴竣倫前經本院於民國111
    年4月7日判決在案，尊重司法也認同法官給予適當之處分，
    聲請人已認罪也願意賠償，且無反覆實行同一犯罪之虞，應
    無再羈押之必要。聲請人所犯本案之罪並非如槍砲、強盜、
    販毒等之重罪，羈押有違比例原則。法官開庭所提到的「恐
    龍法官」應是指社會大眾輿論，但法官本應以犯罪事實及案
    情作為決定標準，不應考量社會大眾輿論來影響聲請人先前
    於審理時提出之訴求（指聲請具保停止羈押一事）。聲請人
    會儘快繳納易科罰金及賠償被害人，爰聲請具保停止羈押等
    語。
二、按羈押乃拘禁被告之強制處分，係在判決確定前為保全證據
    或刑之執行而設，如案經確定移送執行，則屬監獄行刑等範
    疇，自無羈押與否、停止羈押等問題。　　　
三、經查，聲請人因傷害等案件，經檢察官提起公訴，本院於11
    1年3月15日裁定羈押，嗣於111年4月7日以111年度訴字第19
    4號判決判處罪刑，並於111年4月29日確定。現臺灣新竹地
    方檢察署檢察官以111年度執字第1781號、第1781號之1執行
    指揮書令受刑人自111年4月29日起入監執行等情，有臺灣高
    等法院被告前案紀錄表1份、臺灣新竹地方檢察署檢察官執
    行指揮書2紙在卷可稽，應堪認定，足見聲請人已非受羈押
    之刑事被告，其聲請具保停止羈押，為無理由，應予駁回。
    至於聲請人受本案判決實際得否易科罰金部分，應由其自行
    向執行檢察官依法聲請，非本院權責。
四、聲請人其餘聲請意旨，本院補充說明如下：
　㈠本院於111年3月15日訊問聲請人後，認其先前已有傷害涉訟
    紀錄，本案三度前往被害人公司為恐嚇犯行，其中一次更持
    球棒打傷該公司員工，有事實足認有反覆實行傷害及恐嚇犯
    罪之虞，為確保社會治安之維護，避免被害人再度遭到不法
    侵害，經權衡聲請人之人身自由保障而為羈押處分。聲請人
    不服提起準抗告，另經本院合議庭以111年度聲字第332號裁
    定駁回確定，足認本院原羈押處分，應屬適法。
　㈡聲請人前於本案尚未確定前復聲請具保停止羈押，本院認其
    三度於接近日期前往被害人公司犯案，無端造成該公司負責
    人、員工心生畏懼，身體、財產受有相當損害，其中第2次
    犯案還是甫經檢察官命交保出來，聲請人不知警惕收斂，再
    度前往同一公司犯案，行徑囂張而毫無節制，犯罪情節絕非
    輕微，第3次另以放鞭炮、撒紙錢方式恐嚇該公司負責人、
    員工，手段相當惡劣，顯有事實足認聲請人有反覆實行同一
    犯罪之虞，經權衡國家刑事司法權之有效行使、社會秩序及
    公共利益、聲請人人身自由之私益保障，認若命其具保、責
    付或限制住居等侵害較小之手段，均不足以防止其再犯，故
    仍有羈押之必要等節，以111年度聲字第453號裁定駁回在案
    。足見本院認定聲請人具有羈押原因及必要的依據，就其竟
    然於相近日期三度前往同一公司為恐嚇犯行，且第2次犯行
    還是甫經檢察官命交保出來，卻輕易選擇忽略先前刑事追訴
    程序所受強制處分之不利益，再度犯案，顯見聲請人的犯罪
    意志堅強，自有相當理由可推認其有反覆實行同一犯罪之虞
    ，甚難因為聲請人嗣於本案認罪與和解就反推原羈押原因當
    然消滅。
　㈢本院再度研讀刑事訴訟法第101條第1項第1款至第3款、第101
    條之1第1項第1款至第11款規定的內容，法律明文得羈押之
    罪名本不限於重罪，故非重罪之羈押，並非當然就是違反比
    例原則而違法。又立法者在刑事訴訟法第114條第1款後段已
    明文如依刑事訴訟法第101條之1第1項之預防性羈押事由，
    不受最重本刑為3年以下有期徒刑、拘役或專科罰金之罪者
    ，不得駁回聲請具保停止羈押之限制，況聲請人所犯傷害罪
    ，早於108年5月間修正為5年以下有期徒刑之刑度，羈押之
    原因及必要性仍回歸法定要件，聲請人所執其非犯重罪所以
    羈押違反比例原則云云，於法容有誤解。
　㈣「恐龍法官」一詞，源於98、99年間，有論者認為司法裁判
    結果不符合社會大眾期待，用以形容司法裁判者活在恐龍時
    代之貶義詞，此為司法裁判者須正面應對的議題，而由國民
    法官法第1條、第3條的立法說明提到司法裁判應充分反映國
    民正當法律感情可知，此部分同屬立法者對司法裁判者的期
    待，但基於憲法第80條之依法審判原則，法官作成各項裁判
    決定仍不得背離法律要件，更不能單以符合社會大眾期待一
    語逕為任何決定。本院前開處分及裁定理由已有相當篇幅說
    明聲請人受羈押之法律依據及認定事實、理由，絕非單以符
    合社會大眾期待而論斷，是聲請人所執聲請理由，容有誤會
    。至本院於審理時提到擔心日後遭指責為恐龍法官等語，僅
    係向聲請人說明司法裁判者要作成決定的考量因素之一容有
    前揭國民正當法律感情之立法精神，此部分因用語造成聲請
    人有所誤解，本院日後會檢討改進，特此補充說明如上。
五、依刑事訴訟法第121條第1項、第220條，裁定如主文。
中　　華　　民　　國　　111 　年　　5 　　月　　16　　日
                  刑事第一庭  法  官  王凱平  
以上正本證明與原本無異。
如不服本裁定，應於裁定送達後5日內向本院提出抗告狀。
中　　華　　民　　國　　111 　年　　5 　　月　　17　　日
                              書記官  鍾佩芳